臺灣宜蘭地方法院刑事判決　　　　　　　　　　　　　九十三年度易字第三六０號
　　公　訴　人　臺灣宜蘭地方法院檢察署檢察官
　　被　　　告　甲○○
右列被告因竊盜案件，經檢察官提起公訴（九十三年度偵字第一九二五號），本院判
決如左：
    主  文
甲○○夜間侵入住宅竊盜，處有期徒刑陸月。如易科罰金，以參佰元折算壹日。緩刑
貳年。
    事  實
一、甲○○飲酒後意圖為自己不法之所有，於民國九十三年五月二十九日凌晨某時，
    侵入乙○○位於宜蘭縣冬山鄉○○路○段之住處，竊取新台幣（下同）一千八百
    一十一元、鑰匙十六支及黑膽石項鍊一條得手後，因不勝酒力，醉倒於乙○○上
    開住處二樓之儲藏室內。於同日清晨六時四十分許，為乙○○之胞姊丙○○發覺
    而報警處理，並自甲○○身上查獲鑰匙十六支及黑膽石項鍊一條，在其身旁查獲
    一千八百一十一元。
二、案經宜蘭縣警察局羅東分局報請台灣宜蘭地方法院檢察署檢察官偵查起訴。
    理  由
一、被告甲○○對於他被發現醉倒於被害人乙○○上開住處二樓之儲藏室內，並在其
    身旁及身上搜出非其所有之現金一千八百一十一元、鑰匙十六支及黑膽石項鍊一
    條等情節固供認不諱，惟矢口否認有何竊盜之犯行，辯稱：「前一天晚上至朋友
    店裡喝酒，後來一同去釣蝦場釣蝦，因當晚喝醉不醒人事，我也不知道為何會去
    對方家裡」云云。惟查，關於被告在被害人上開住處二樓之儲藏室被查獲，在其
    身旁有非其所有之現金一千八百一十一元、在其身上有鑰匙十六支及黑膽石項鍊
    一條等情節，業據被告自白不諱，核與被害人於警訊、偵查及本院審理時指述情
    節相符，復有證人丙○○於警訊及偵查中之證述可參，且有贓物認領保管單一紙
    在卷可資佐證，此部分事實已堪認定。被告雖辯稱自己因酒醉而心神喪失云云，
    並據證人即本案發生前與被告共同飲酒之丁○○於本院審理時證述：被告從事發
    前一日晚上十點半喝到翌日凌晨一點多等語為證。惟查，證人丙○○於偵查中證
    稱：竊賊將衣櫃內的衣服翻出、拉開床頭櫃的抽屜，翻得很仔細，因為家裡沒放
    現鈔，就把零錢拿走，損失的財物只有零錢及黑膽石，因為在二樓沒放什麼財物
    ，所以值錢的只有那些，竊賊還能分辨那些是可以馬上變現的等語。足見竊盜者
    係於意識清楚之情形下進行竊盜之行為。而被害人所有之現金一千八百一十一元
    、鑰匙十六支及黑膽石項鍊一條均自被告身旁及身上搜出，足見竊盜者應係被告
    無誤。且本案發生後，在被害人住處五公尺處發現被告所駕駛之車輛等情，亦據
    證人即警員戊○○於本院審理時到庭結證在卷。則被告酒後既自行駕車至被害人
    動屋內住戶，復可從翻動的物品中挑出較有價值且變現性較高財物等情節觀之，
    被告行竊得手後縱因不勝酒力而醉臥於被害人家中，惟對於行竊時之行為應有認
    識，而有竊盜之故意。復參以證人丁○○證稱，被告當日酒後沒有語無倫次之情
    況等語，益證被告行為時，並無心神喪失之情形。是被告所辯無竊盜之意圖，顯
    不可採。事證明確，被告犯行應堪認定。
二、核被告所為，係犯刑法第三百二十一條第一項第一款之夜間侵入住宅竊盜罪。起
    訴書雖載為刑法第三百二十條第一項之竊盜罪，惟業據公訴人到庭變更起訴法條
    如上，合予敘明。爰審酌被告酒後思慮不慎為此犯行、犯罪之手段，犯罪時所受
    之刺激及其品性、生活狀況、智識程度、犯罪對被害人所生之損害尚輕，及犯罪
    後態度等一切情狀，量處如主文所示之刑，並諭知易科罰金之折算標準。又被告
    前未曾受有期徒刑以上刑之宣告，有臺灣高等法院被告全國前案紀錄表在卷可憑
    ，茲因一時失慮而罹刑典，經此偵審程序應已知警惕，而無再犯之虞，本院認對
    其所宣告之刑以暫不執行為適當，爰併予宣告緩刑二年，以勵自新。
據上論斷，應依刑事訴訟法第二百九十九條第一項前段，刑法第三百二十一條第一項
第一款、第四十一條第一項、第七十四條第一款，判決如主文。
本案經檢察官鄭雅方到庭執行職務。
中      華      民      國    九十三    年     十一     月     十八     日
                                  臺灣宜蘭地方法院刑事第二庭
                                      審判長法  官  林  明  山
                                            法  官  鄭  貽  馨
                                            法  官  謝  佩  玲
右正本證明與原本無異。
如不服本判決，應於判決送達後十日內向本院提出上訴狀（應抄附繕本）。告訴人或
被害人如對於本判決不服者，應具備理由請求檢察官上訴，其上訴期間之計算係以檢
察官收受判決正本之日期為準。
                                            書記官  藍  友  隆
中      華      民      國    九十三    年     十一     月     十九     日
刑法第三百二十一條第一項第一款
犯竊盜罪而有左列情形之一者，處六月以上、五年以下有期徒刑：
  一  於夜間侵入住宅或有人居住之建築物、船艦或隱匿其內而犯之者。
